臺灣新竹地方法院刑事判決
110年度易字第178號
公  訴  人  臺灣新竹地方檢察署檢察官
被      告  劉正雄



上列被告因竊盜案件，經檢察官提起公訴（109年度偵字第6741
號），被告於本院審理中就被訴事實為有罪之陳述，經本院裁定
改行簡式審判程序審理，並判決如下：
    主  文
劉正雄共同犯竊盜罪，處有期徒刑肆月，如易科罰金，以新臺幣
壹仟元折算壹日。又共同犯竊盜罪，處有期徒刑肆月，如易科罰
金，以新臺幣壹仟元折算壹日。又共同犯竊盜罪，處有期徒刑伍
月，如易科罰金，以新臺幣壹仟元折算壹日。應執行有期徒刑捌
月，如易科罰金，以新臺幣壹仟元折算壹日。
    犯罪事實及理由
一、本案犯罪事實及證據，除犯罪事實及證據部分應更正及補充
    如下外，其餘均引用檢察官起訴書之記載（如附件）：
  ㈠起訴書犯罪事實欄一、（一）第1至2行「在新竹縣○○市○○路0
    段000巷00號前」應更正為「在新竹縣竹北市新光街146巷巷
    口前」。
  ㈡證據部分應補充「109年5月22日員警偵查報告1份（見6741號
    偵卷第4至5頁）」、「被告於本案審理時之自白（見本院卷
    第115至117、121頁）」。
二、論罪科刑
  ㈠核被告劉正雄就附件起訴書犯罪事實欄一（一）、（二）、
    （三）所為，均係犯刑法第320條第1項之竊盜罪。
  ㈡被告就本案犯行與古進全間，有犯意聯絡及行為分擔，應論
    以共同正犯。被告上開所犯3次竊盜犯行間，犯意各別，行
    為互殊，應予分論併罰。
　㈢爰審酌被告前已有多次竊盜前科紀錄，有臺灣高等法院被告
    前案紀錄表1份附卷可稽，素行非佳，其正值壯年，非無謀
    生能力，其不思循正當途徑獲取財物，造成告訴人等財產損
    失，顯然欠缺尊重他人財產權之觀念，所為實非可取；惟念
    其於犯後坦承犯行，態度尚可，所竊得之機車及汽車均已尋
    獲發還告訴人等，兼衡其犯罪之動機、目的、手段、前述之
    素行、所竊得財物價值，及告訴人等均表示就量刑無意見（
    見本院卷第61至65頁），暨被告自述國中肄業之教育智識程
    度，入獄前以臨時工為業，每月收入約新臺幣1萬多元，離
    婚、育有1名成年子女及，無需其扶養之人之生活狀況（見
    本院卷第121頁）等一切情狀，量處如主文所示之刑，並諭
    知易科罰金之折算標準，及定其應執行之刑暨易科罰金之折
    算標準。　
三、沒收
  ㈠按犯罪所得，屬於犯罪行為人者，沒收之；於全部或一部不
    能沒收或不宜執行沒收時，追徵其價額；如已實際合法發還
    被害人者，不予宣告沒收或追徵，刑法第38條之1第1項前段
    、第3項、第5項定有明文。又宣告前二條之沒收或追徵，有
    過苛之虞、欠缺刑法上之重要性、犯罪所得價值低微，或為
    維持受宣告人生活條件之必要者，得不宣告或酌減之，同法
    第38條之2第2項亦定有明文。
  ㈡查本案被告與共犯古進全所竊得之機車2台、汽車1台，均已
    實際合法發還予告訴人等，有贓物認領保管單3紙在卷可稽
    （見6741號偵卷第37、38、40頁），被告此部分犯罪所得已
    實際合法發還予告訴人，依上揭規定，應不予宣告沒收。
  ㈢至被告與共犯古進全就附件犯罪事實欄一、（二）所示之竊
    盜犯行，所竊得放置於告訴人林家禾所有之車牌號碼000-00
    00號普通重型機車車廂內之白色半罩式安全帽1頂及備用鑰
    匙1把，未據扣案亦未實際合法發還告訴人，惟衡諸該物價
    值不高，倘對其宣告沒收或追徵，執行之效果與因此支出之
    勞費顯然不符比例，堪認對該物宣告沒收或追徵，實欠缺刑
    法上之重要性，爰依刑法第38條之2第2項規定，不予宣告沒
    收或追徵，附此敘明。
  ㈣至被告與共犯古進全就附件犯罪事實欄一（一）、（二）、
    （三）所示之竊盜犯行所持用之自備鑰匙1 把，雖為供被告
    本案竊盜犯行所用之物，惟該鑰匙並非被告所有，而係共犯
    古進全所有，業據被告於本院審理中陳述明確（見本院卷第
    117頁），自難認被告有何具有事實上處分權之情形，自無
    從就該犯案工具宣告沒收，併予敘明。 
據上論斷，應依刑事訴訟法第273條之1第1項、第299條第1項前
段、第310條之2、第454條第2項，判決如主文。
本案經檢察官蔡宜臻提起公訴，檢察官翁旭輝到庭執行職務。
中　　華　　民　　國　　110 　年　　3 　　月　　26　　日
                  刑事第四庭  法  官  湯淑嵐
以上正本證明與原本無異。
如不服本判決應於收受本判決後20日內向本院提出上訴書狀，上
訴書狀應敘述具體理由。上訴書狀未敘述上訴理由者，應於上訴
期間屆滿後20日內補提理由書狀於本院(均須按他造當事人之人
數附繕本)「切勿逕送上級法院」。告訴人或被害人如對於本判
決不服者，應具備理由請求檢察官上訴，其上訴期間之計算係以
檢察官收受判決正本之日期為準。
中　　華　　民　　國　　110 　年　　3 　　月　　29　　日
                              書記官  劉文倩
附錄本案論罪科刑法條全文： 
中華民國刑法第320條第1項
意圖為自己或第三人不法之所有，而竊取他人之動產者，為竊盜
罪，處五年以下有期徒刑、拘役或五十萬元以下罰金。
意圖為自己或第三人不法之利益，而竊佔他人之不動產者，依前
項之規定處斷。
前二項之未遂犯罰之。

【附件】
臺灣新竹地方檢察署檢察官起訴書
                                     109年度偵字第6741號
　　被　　　告　劉正雄　男　44歲（民國00年0月0日生）
　　　　　　　　　　　　住苗栗縣○○市○○○路00巷00號3
                          樓
　　　　　　　　　　　　（另案在法務部○○○○○○○執行
                          中）
　　　　　　　　　　　　國民身分證統一編號：Z000000000號
上列被告因竊盜案件，業經偵查終結，認應提起公訴，茲將犯罪
事實及證據並所犯法條分敘如下：
　　　　犯罪事實
一、劉正雄與綽號「大面」之古進全（業經本署檢察官以109年
    度偵字第12349號案件提起公訴）意圖為自己不法之所有，
    基於竊盜之犯意聯絡，分別為下列犯行：
(一)於民國109年4月1日凌晨0時14分許，在新竹縣○○市○○路0段0
    00巷00號前，由劉正雄把風、古進全持自備鑰匙發動電門方
    式竊得陳永富所有之車牌號碼000-000號普通重型機車（已
    發還）後，2人共乘該車離去。
(二)於109年4月1日凌晨0時21分許，2人共乘上開竊得之車牌號
    碼000-000號普通重型機車駛往新竹縣○○市○○街0號前，由劉
    正雄把風、古進全持自備鑰匙發動電門方式竊得林家禾所有
    之車牌號碼000-0000號普通重型機車(含車廂內之白色半罩
    式安全帽1頂、備用鑰匙1把，僅機車已發還)後，2人分別騎
    乘上開竊得之2普通重型機車後離去，劉正雄隨後將車牌號
    碼000-000號普通重型機車棄置於新竹縣竹北市環北路5段10
    0巷內。
(三)於109年4月1日凌晨1時37分許，2人共乘上開竊得之車牌號
    碼000-0000號普通重型機車駛往新竹縣○○鄉○○街00號前，由
    劉正雄把風、古進全持自備鑰匙發動電門方式竊得張仁昇所
    有之車牌號碼00-0000號自小客貨車（已發還）後，古進全
    駕駛車牌號碼00-0000號自小客貨車離去，劉正雄隨後將車
    牌號碼000-0000號普通重型機車棄置於新竹縣○○鄉○○路000
    號前。嗣陳永富、林家禾、張仁昇察覺上開車輛遭竊後報警
    處理，經警循線查悉上情。
二、案經陳永富、林家禾、張仁昇訴由新竹縣政府警察局竹北分
    局報告偵辦。
　　　　證據並所犯法條
一、證據清單及待證事實：
編號 證據名稱 待證事實 1 被告劉正雄於警詢及偵訊時之自白。 證明全部犯罪事實。 2 另案被告古進全於偵查中之供述。 證明全部犯罪事實。 3 告訴代理人即陳永富之妻戴錦滿於警詢時之指述。 佐證犯罪事實欄一、(一)之事實。 4 告訴人林家禾於警詢時之指述。 佐證犯罪事實欄一、(二)之事實。 5 告訴人張仁昇於警詢時之指述。 佐證犯罪事實欄一、(三)之事實。 6 證人張峪維於警詢時之證述。 佐證犯罪事實欄一、(三)之事實。 7 新竹縣政府警察局刑案現場勘察報告、內政部警政署刑事警察局109年6月4日刑生字第1090036544號鑑定書各1份、苗栗縣警察局車輛尋獲電腦輸入單1紙、失車案件基本資料詳細畫面報表3紙、贓物認領保管單3紙、監視器錄影光碟1份、監視器錄影翻拍及蒐證照片共34張。 佐證全部犯罪事實。 
二、核被告劉正雄就犯罪事實欄一、(一)(二)(三)所為，均係犯
    刑法第320條第1項之竊盜罪嫌。被告劉正雄與另案被告古進
    全就上開竊盜犯行，有犯意聯絡及行為分擔，請論以共同正
    犯。被告劉正雄所犯上開各罪，犯意各別，行為互殊，請予
    分論併罰。至被告劉正雄前開所竊得之白色半罩式安全帽1
    頂、備用鑰匙1把，為犯罪所得之物，請依法宣告沒收或追
    徵。
三、依刑事訴訟法第251條第1項提起公訴。
　　此　致
臺灣新竹地方法院
中　　華　　民　　國　 110　　年　　1 　　月　　19　　日
　　　　　　　　　　　　　　　檢　察　官  蔡宜臻　
本件正本證明與原本無異
中　　華　　民　　國　 110　　年　　1 　　月　　26　　日
　　　　　　　　　　　　　　　書  記  官  劉乃瑤
附錄本案所犯法條全文
中華民國刑法第320條
意圖為自己或第三人不法之所有，而竊取他人之動產者，為竊盜
罪，處 5 年以下有期徒刑、拘役或 50 萬元以下罰金。
意圖為自己或第三人不法之利益，而竊佔他人之不動產者，依前
項之規定處斷。
前二項之未遂犯罰之。